臺灣高等法院民事判決
109年度再易字第21號
再審原告    翁女喬  
再審被告    新家坡No.7玉山官邸管理委員會

法定代理人  蔡林文權

上列當事人間履行決議等再審之訴事件，再審原告對於中華民國
109年1月14日本院108年度再易字第113號確定判決，提起再審之
訴，本院判決如下：  
    主      文
再審之訴駁回。
再審訴訟費用由再審原告負擔。
    事實及理由
按再審之訴，應於30日之不變期間內提起；前項期間，自判決
  確定時起算，判決於送達前確定者，自送達時起算，民事訴訟
  法第500條第1項、第2項前段定有明文。查本件再審原告前不
  服本院108年度再易字第113號判決（下稱原確定判決），提起
  上訴，該裁定於109年1月30日送達再審原告，有本院書記官辦
  案進行簿在卷（見本院卷第17頁）。是以再審原告於109年2月
  25日提起本件再審之訴（收狀章見本院卷第3頁），未逾越30
  日之再審不變期間。
再審原告主張：伊於民國108年11月18日向桃園市政府申請新家
  坡No.7玉山官邸社區（下稱系爭社區）使用執照設計圖，發現
  使用執照設計圖卷宗後面附有專有部分、共用部分標示之詳細
  圖說，因公寓大廈管理條例第56條「公寓大廈之起造人於申請
  建造執照時，應檢附專有部分、共用部分、約定專用部分、約
  定共用部分標示之詳細圖說及規約草圖。」之規定，於92年12
  月31日始公告施行，而系爭社區之建造執照是於91年6月申請
  ，依一般社會通念，不可能存有專有部分、共用部分之詳細圖
  說，再審原告無法在本院106年度上易字第189號（下稱189號
  ）訴訟程序時即知悉能申請調閱上開圖說，原確定判決卻認為
  再審原告於客觀上並無不能知悉或不能申請調閱上開圖說之情
  事，乃未依職權適用民事訴訟法第222條及最高法院69年台上
  字第771號判例，具有民事訴訟法第496條第1項第1款所定適用
  法規顯有錯誤規定之再審事由，爰提起本件再審之訴等語。並
  聲明：㈠原確定判決及第一審判決均廢棄。㈡上開廢棄部分，再
  審被告在第一審之訴駁回。
按民事訴訟法第496條第1項第1款所謂適用法規顯有錯誤者，係
  指確定判決所適用之法規顯然不合於法律規定，或與司法院現
  尚有效及大法官會議之解釋顯然違反者而言，含消極之不適用
  法規，顯然影響裁判者，但不包含漏未斟酌證據、判決理由不
  備、判決理由矛盾、取捨證據及認定事實錯誤之情形在內。
108年1月4日修正公布之法院組織法第57之1條第1項規定：「最
  高法院於中華民國107年12月7日本法修正施行前依法選編之判
  例，若無裁判全文可資查考者，應停止適用。」第2項規定：
  「未經前項規定停止適用之判例，其效力與未經選編為判例之
  最高法院裁判相同。」第115條第2項規定：「中華民國107年1
  2月7日修正之條文，自公布後6個月施行。」。再審原告主張
  原確定判決違反之最高法院69年台上字第771號判例，固有裁
  判全文可資參考，然依法院組織法第57條之1第2項規定，其效
  力與未經選編為判例之最高法院裁判相同，核非民事訴訟法第
  496條第1項第1款所定之法規，自無適用法規顯有錯誤之問題
  ，再審原告據此提起再審之訴部分，為無理由。
原確定判決認為：系爭社區之建造執照圖說為建築管理機關所
  掌理，可隨時申請調閱，為189號訴訟程序事實審言詞辯論終
  結前已存在之證物，再審原告未能證明其於該訴訟程序時為何
  不知或不能聲請調查該證據，致該證物不能於該訴訟程序予以
  使用之事由，再審原告認為189號確定判決有民事訴訟法第496
  條第1項第13款規定之再審事由，為無理由，不應准許等語（
  見本院卷第8至9頁），核無違反論理及經驗法則之情事。再審
  原告主張原確定判決未依職權適用民事訴訟法第222條云云，
  並無足採。
綜上所述，再審原告依民事訴訟法第496條第1項第1款規定，提
  起本件再審之訴，顯無再審理由，爰不經言詞辯論，以判決駁
  回之。
據上論結，本件再審之訴為無理由，依民事訴訟法第502條第2 
  項、第78條，判決如主文。
中　　華　　民　　國　　109 　年　　3 　　月　　27　　日
                  民事第十八庭 
                      審判長法　官  吳青蓉
                            法　官  林政佑
                            法　官  周美雲

正本係照原本作成。
不得上訴。
中　　華　　民　　國　　109 　年　　3 　　月　　30　　日

  　　　　　　　　　　　　　書記官  呂  筑